臺灣花蓮地方法院刑事判決　　　　　　　　　　　　　　九十年度易字第六九號
　　公　訴　人　臺灣花蓮地方法院檢察署檢察官
　　被　　　告　乙○○
右列被告因違反著作權法案件，經檢察官提起公訴（九十年度偵字第三二０三號），
本院判決如左︰
    主  文
乙○○共同連續以明知為侵害著作權之物，意圖營利而交付之方法侵害他人之著作權
，處有期徒刑肆月，如易科罰金，以參佰元折算壹日。緩刑參年。
扣案如附表一（編號四十一、四十六、五十、五十四、五十七、五十八、六十七、六
十八除外）所示之盜版雷射唱片壹佰拾玖片，均沒收。
    事  實
一、乙○○明知真實姓名年籍資料不詳之成年女子，所販售如附表一所示編號一至四
    十號、四十二至四十五、四十七至四十九、五十一至五十三、五十五至五十六、
    五十九至六十六、六十九至七十一分別屬滾石國際股份有限公司（下稱滾石公司
    ）、華納國際音樂股份有限公司（下稱華納公司）、上華國際企業股份有限公司
    （下稱上華公司）、福茂唱片音樂股份有限公司（下稱福茂公司）、科藝百代股
    份有限公司（下稱科藝百代公司）、新力哥倫比亞音樂股份有限公司（下稱新力
    公司）、博得曼股份有限公司（下稱博得曼公司）、豐華唱片股份有限公司（下
    稱豐華公司）、環球國際唱片股份有限公司（下稱環球公司）、艾迴股份有限公
    司（下稱艾迴公司）、魔岩唱片股份有限公司（下稱魔岩公司）、華研國際音樂
    股份有限公司（下稱華研公司）所享有錄音著作權之著作物，且係未經上揭享有
    著作權之唱片公司同意或授權而非法重製之盜版雷射唱片，竟與該名女子基於意
    圖營利之概括犯意聯絡，於民國九十年十月十六日十八時許起，以日薪新臺幣（
    下同）數百元之代價，受僱於該名女子，將之陳列在花蓮縣花蓮市○○路一七七
    號前所擺設之攤位上，以每片一百元之價格，連續出售交付該非法重製之盜版雷
    射唱片予不特定人多次，以此方式侵害上開唱片公司之錄音著作權。嗣為警於同
    日二十時四十五分許，在上址當場查獲，並扣得如附表一（編號四十一、四十六
    、五十、五十四、五十七、五十八、六十七、六十八除外）所示之盜版雷射唱片
    共一百十九片。
二、案經滾石公司、華納公司、上華公司、福茂公司、科藝百代公司、新力公司、博
    得曼公司、豐華公司、環球公司、艾迴公司、魔岩公司、華研公司訴請花蓮縣警
    察局花蓮分局報請臺灣花蓮地方法院檢察署檢察官偵查起訴。
    理  由
一、右揭事實，業據被告乙○○迭於警訊、檢察官偵查中、本院調查及審理中坦承不
    諱，核與告訴代理人李英傑、王中騤、甲○○分別於警訊中、檢察官偵查中及本
    院調查時指訴之情節相符，並有上揭如附表一（編號四十一、四十六、五十、五
    十四、五十七、五十八、六十七、六十八除外）所示之盜版雷射唱片共一百十九
    片扣案可稽，而上開扣案之雷射唱片均係盜版品，分別侵害上開告訴人之錄音著
    作權乙節，業據被告自承所販售之價格為每一片雷射唱片一百元等語，顯遠低於
    正版雷射唱片之一般市價甚多，且業經本院於九十一年四月二十三日勘驗屬實，
    並製有勘驗筆錄附卷可證，復有正版雷射唱片封面、公司執照、營利事業登記證
    等正本或影本數紙及照片四幀在卷可稽。是被告自白與事實相符，本件事證明確
    ，被告犯行洵堪認定，應予依法論科。
二、被告乙○○明知前揭扣案之雷射唱片均係非法重製之盜版著作物，為侵害他人著
    作財產權之物，仍意圖營利將之陳列於攤位上，販售交付予不特定人，核其所為
    ，係違反著作權法第八十七條第二款之規定，應依同法第九十三條第三款之規定
    處斷。被告意圖散布而持有或陳列盜版雷射唱片之行為，為意圖營利而交付之低
    階行為，不另論罪，而公訴人認被告意圖營利而交付之行為與意圖散布而陳列、
    持有之行為間，有牽連犯之關係，容有未洽，併此敘明。又被告與姓名年籍資料
    不詳之成年女子間，就上開犯行有犯意聯絡、行為分擔，應論以共同正犯。被告
    以一販售交付之行為，侵害多數著作權人之法益，為一行為觸犯數罪名，係想像
    競合犯，應依刑法第五十五條之規定，從一重處斷。再被告先後多次侵害他人著
    作權之行為，時間緊接，罪名與所犯構成要件相同，顯係基於概括犯意反覆為之
    ，應依刑法第五十六條連續犯之規定以一罪論，並加重其刑。爰審酌被告素行尚
    佳，不思正途取財之犯罪動機，所販售之盜版雷射唱片侵害他人智慧財產權所致
    之危害程度及其數量尚屬非多，惟尚未賠償告訴人所受之損害以及被告犯罪後態
    度等一切情狀，量處如主文所示之刑，並諭知易科罰金之折算標準。另按被告前
    未曾受有期徒刑以上刑之宣告，此有臺灣高等法院被告全國前案紀錄表及臺灣花
    蓮地方法院檢察署刑案資料查註紀錄表各乙紙在卷可證，此次因一時失慮，致誤
    觸法網，於本院審理中業有悔意，信其經此教訓，應知警惕，本院認對其所處之
    刑以暫不執行為適當，爰併諭知緩刑三年，以啟自新。又前開扣案之盜版雷射唱
    片均係共同被告之成年女子所有，且為供犯罪所用之物，業據被告供明在卷，爰
    依刑法第三十八條第一項第二款之規定宣告沒收。
三、至公訴人所起訴被告乙○○與該名女子基於共同之概括犯意聯絡，於前揭時、地
    陳列及意圖營利而販售交付如附表一編號四十一、四十六、五十、五十四、五十
    七、五十八、六十七、六十八及如附表二所示之盜版雷射唱片，因認被告此部份
    亦涉有違反著作權法第九十三條第三款、第八十七條第二款之罪嫌等語。惟依同
    法第一百條規定，須告訴乃論；又「告訴乃論之罪，告訴人於第一審辯論終結前
    ，得撤回其告訴。」、「告訴或請求乃論之罪，未經告訴、請求或其告訴、請求
    經撤回或已逾告訴期間者。」，刑事訴訟法第二百三十八條、第三百零三條分別
    定有明文。經查，本件告訴人告訴被告就前揭如附表一編號四十一、四十六、五
    十、五十四、五十七、五十八、六十七、六十八部分，均未能提出其享有著作權
  之相關證明，已據告訴代理人甲○○提出陳報狀乙紙在卷可參，則告訴人著作權
    是否遭受侵害、有無告訴權利，已值生疑，本院即難遽認各該公司就此等錄音著
    作確享有著作權，既屬未經合法告訴，且附表二所示之盜版雷射唱片，亦未經享
    有著作權之人提出告訴，原應為不受理之諭知，惟公訴人認此部份與上開起訴經
    論罪科刑部分有連續犯之裁判上一罪之關係，茲不另為不受理判決之諭知。從而
    ，扣案被告所有如附表一所示之上開盜版雷射唱片計有十四片及附表二計有四十
    八片，則亦非既供犯罪所用之物及犯罪所有之物，爰不宣告沒收，附此敘明。
據上論斷，應依刑事訴訟法第二百九十九條第一項前段，著作權法第九十三條第三款
、第八十七條第二款，刑法第十一條前段、第二十八條、第五十六條、第五十五條、
第四十一條第一項前段、第七十四條第一款、第三十八條第一項第二款，罰金罰鍰提
高標準條例第二條，判決如主文。
本案經檢察官薛智友到庭執行職務。
中      華      民      國    九十一    年      六      月        六    日
                              臺灣花蓮地方法院刑事庭
                                  審判長法官  陳淑媛
                      法官  蘇嫊娟
                                        法官  饒金鳳
右正本證明與原本無異。
如對本判決不服，應於送達後十日內，向本院提出上訴狀。（應抄附繕本）告訴人或
被害人如對於本判決不服者，應具備理由請求檢察官上訴，其上訴期間之計算係以檢
察官收受判決正本之日期為準。
                                  法院書記官
中      華      民      國    九十一    年      六      月        十    日
附錄論罪法律條文：
著作權法第八十七條：
有下列情形之一者，除本法另有規定外，視為侵害著作權或製版權︰
一、以侵害著作人名譽之方法利用其著作者。
二、明知為侵害著作權或製版權之物而散布或意圖散布而陳列或持有或意圖營利而交
    付者。
三、輸入未經著作財產權人或製版權人授權重製之重製物或製版物者。
四、未經著作財產權人同意而輸入著作原件或其重製物者。
五、明知係侵害電腦程式著作財產權之重製物而仍作為直接營利之使用者。
著作權法第九十三條：
有下列情形之一者，處二年以下有期徒刑，得併科新台幣十萬元以下罰金︰
一、侵害第十五條至第十七條規定之著作人格權者。
二、違反第七十條規定者。
三、以第八十七條各款方法之一侵害他人之著作權者。
